【裁判字號】    97,訴,1185
【裁判日期】    990914
【裁判案由】    分割共有物
【裁判全文】
臺灣桃園地方法院民事裁定              97年度訴字第1185號
原      告  ｙ○○
訴訟代理人  廖威淵律師
被      告  Ｓ○○
            ｇ○○
            Ｎ○○
            Ｙ○○
            ｆ○○
            地○○
            宇○○
            ｔ○○○
            Ｖ○○
            Ｑ○○
            庚○○
            ｎ○○
            子○○
            天○○
            ａ○○
            Ｇ○○
            戊○○
            Ｉ○○
            甲甲○
            己○○
            ｐ○○
            甲庚○
            戊○○
            Ｄ○○
            ｘ○○
上列25人之
共      同
訴訟代理人  游蕙菁律師
被      告  辛○○    住彰化縣員林鎮○○路○段582 巷39號
            ｍ○○    住台中縣后里鄉○○村○○路845號
            Ｂ○○    住台中縣太平市○○路○段183號
            甲乙○    住台中縣太平市○○路○段183號
上列4 人之
共      同
訴訟代理人  甲甲○    住台中市○區○○街69號
            游蕙菁律師
被      告  ｊ○○    住台北縣新莊市○○路○段442號14樓
訴訟代理人  Ｗ○○    住同上
訴訟代理人  游蕙菁律師
被      告  Ｅ○○    住台北市南港區○○○路○段587號3樓
訴訟代理人  Ｄ○○    住台北市○○區○○路9巷6號7樓
訴訟代理人  游蕙菁律師
被      告  酉○○    住高雄市新興區○○○路32號
            甲戊○○  住台北市○○區○○街165號2樓
            ｖ○○    住桃園縣桃園市○○路○段182號5樓之
                        2
            乙○○○  住台南市○○區○○路四段537 巷37弄
                        24號
            丑○○    住高雄市鼓山區○○○路1355號
            丙○○    住高雄市○○區○○路199巷12號
            癸○○    住高雄市鼓山區○○○路1355號
上列7 人之
共      同
訴訟代理人  戌○○    住高雄市○○區○○街281號
            未○○    住高雄市三民區中華橫巷7 號
被      告  辰○○    住台北市○○區○○路33巷21號2樓
訴訟代理人  未○○    住高雄市三民區中華橫巷7 號
            戌○○    住高雄市○○區○○街281 號
            甲甲○    住台中市○區○○街69號
被      告  Ｋ○○    住桃園縣八德市○○路306巷11號
兼上一人之
訴訟代理人  Ｏ○○    住桃園縣八德市○○路306巷15號
被      告  黃○○    住桃園縣八德市○○街132號
訴訟代理人  ｑ○○    住桃園縣八德市○○街102巷11弄4號
被      告  Ｍ○○    住桃園縣八德市○○路442 巷13號
            甲○      住桃園縣八德市○○路306巷23號
            Ｊ○○    住台北市萬華區○○○路○ 段100 巷13
                        弄3 號3 樓
            Ｈ○○    住桃園縣八德市大信里31鄰松柏林3號
            Ｐ○○    住桃園縣桃園市○○○街39號10樓
            ｚ○○○  住桃園縣八德市○○路○段343號
            ｋ○○    住桃園縣八德市○○路○段685巷79號
            ｏ○○    住桃園縣八德市○○路○段685巷108號
            Ｃ○○    住桃園縣八德市○○路151巷36弄12號
            卯○○    住桃園縣楊梅鎮○○街25巷21號
            寅○○    住桃園縣八德市○○路151巷36弄12號
兼上一人之
法定代理人  Ｔ○○○  住同上
被      告  申○○    住桃園縣八德市○○里○○路344號
            ｒ○○    住台南縣永康市○○路59號
            Ｌ○○    住桃園縣八德市○○街177巷29號
            Ｕ○      住桃園縣八德市○○街37號
            ｉ○○    住桃園縣八德市○○路306巷19號
            ｓ○○    住高雄縣岡山鎮○○○路104號
            Ｘ○○    住桃園縣八德市大信里31鄰松柏林3號
            ｅ○○    住桃園縣八德市○○路758巷23號
            ｃ○○    住桃園縣八德市○○路825巷6之1號
            Ｚ○○    住桃園縣八德市○○路316號
            ｌ○○    住桃園縣八德市○○街14號
            Ｆ○○    住桃園縣龍潭鄉○○路325號
            玄○○    住台北市○○區○○街63巷32之1號3樓
            宙○○    住桃園縣八德市○○街14號
            ｈ○○    住桃園縣八德市○○路442巷15號
            ｄ○○    住桃園縣八德市○○路446號
            ｕ○○    住桃園縣八德市大信里31鄰松柏林3號
            甲丙○    住台北縣中和市○○街6 號4 樓
            甲己○    住台北縣鶯歌鎮○○路514號
            午○○    住桃園縣八德市○○路151巷36弄12號
            ｗ○○○  住桃園縣桃園市○○○路116之2號
            Ｒ○○    住台北市○○區○○路2段167巷5之1號
                        2樓
            丁○○    住桃園縣龜山鄉○○路281巷24弄3號
            巳○○    住桃園縣八德市○○路○段364巷58弄11
                        號
            壬○○    住桃園縣桃園市○○路75號
            ｂ○○    住桃園縣桃園市○○路75號
            亥○○    住桃園縣八德市○○路306巷15號
            Ａ○○    住桃園縣八德市瑞興里3鄰大庄4號
            甲丁○○  住桃園縣八德市○○路599 巷7 號
上列當事人間分割共有物事件，本院裁定如下：
    主  文
本件於臺灣桃園地方法院檢察署九十七年度偵字第一四一九八號
刑事竊佔等案件偵查終結前，停止訴訟程序。
    理  由
一、按訴訟中有犯罪嫌疑牽涉其裁判者，法院得在刑事訴訟終結
    前，以裁定停止訴訟程序，民事訴訟法第183 條定有明文。
    又按，民事訴訟法第183 條所謂訴訟中有犯罪嫌疑牽涉其裁
    判者，得命在刑事訴訟終結以前，中止訴訟程序，係指該犯
    罪嫌疑，確有影響於民事訴訟之裁判，非俟刑事訴訟解決，
    其民事訴訟即無由或難於判斷者而言，最高法院43年台抗字
    第95號判例意旨可資參照。
二、查本件原告因涉於本件系爭八德市○○段916 、954 地號土
    地上鋪設道路而涉有竊佔之犯罪嫌疑，而為上開土地部分共
    有人即本件部分被告提出告訴，前於臺灣桃園地方法院檢察
    署以98年度他字第188 號案件調查，後改分為98年度偵字第
    24951 號案件偵查，原告並經改列為該案被告等節，業有臺
    灣桃園地方法院檢察署民國99年9 月7 日函覆本院在卷可稽
    ，並經本院與承辦檢察官確認上情後製成公務電話紀錄在卷
    可憑。且因本件兩造關於分割共有物各自提出之方案，就上
    開涉嫌竊佔之道路部分有重大差異及關聯。從而，應認上開
    刑事竊佔案件之偵查結果，確有影響本件民事訴訟之裁判，
    非待該刑事案件偵查終結，其民事訴訟難以判斷，本院認有
    裁定停止本件民事訴訟程序之必要。
三、依民事訴訟法第183 條，裁定如主文。
中    華    民    國    99    年    9     月    14    日
                    民事第二庭  法  官  楊晴翔
以上正本係按原本作成。
如對本裁定抗告須於裁定送達後10日內向本院提出抗告狀，並繳
納抗告費新臺幣1,000元。
中    華    民    國    99    年    9     月    15    日
                                書記官  黃盈菁

司法院資訊處製作；財團法人民間司法改革基金會備份。
